【裁判字號】    97,台抗,170
【裁判日期】    970320
【裁判案由】    終止收養
【裁判全文】
最高法院民事裁定              九十七年度台抗字第一七０號
再 抗告 人  丙○○
訴訟代理人  陳世煌律師
            黃俊昇律師
上列再抗告人因與甲○○等間請求終止收養事件，對於中華民國
九十六年十二月二十日台灣高等法院台中分院裁定（九十六年度
家抗字第一六號），提起再抗告，本院裁定如下：
    主  文
再抗告駁回。
再抗告訴訟費用由再抗告人負擔。
    理  由
本件相對人甲○○、乙○○○向台灣彰化地方法院（下稱彰化地
院）起訴，請求終止與再抗告人丙○○間之收養關係，彰化地院
認甲○○、乙○○○無提起本件訴訟之意思，其起訴為不合法，
以裁定予以駁回，甲○○、乙○○○不服，對之提起抗告。原法
院以：相對人於民國九十四年十月十三日委任張益隆律師為訴訟
代理人提起本件訴訟，據張益隆律師所委任之代理人吳建民於彰
化地院陳稱：甲○○、乙○○○至事務所委任張益隆律師，渠等
二人當時可以講話等語，彰化地院九十四年十一月三十日九十四
年度家護字第七二六號民事裁定亦記載甲○○陳稱：我與太太乙
○○○住在鹿港鎮○○路一八○號；乙○○○陳稱：我們住的地
方非常髒亂各等語，則能否謂甲○○、乙○○○於九十四年十月
十三日時無提起本件訴訟之意思，已滋疑義。況原告無訴訟能力
，未由法定代理人合法代理，而其情形可以補正者，審判長應定
期間先命補正，不得逕駁回其訴；又無訴訟能力人有為訴訟之必
要，而無法定代理人者，其親屬或利害關係人，得聲請受訴法院
之審判長，選任特別代理人。民事訴訟法第二百四十九條第一項
但書、第一項第四款、第五十一條第二項規定甚明。抗告人因遺
棄甲○○、乙○○○，經彰化地院檢察署檢察官提起公訴，甲○
○、乙○○○起訴請求終止與再抗告人間之收養關係，自有訴訟
之必要，甲○○、乙○○○之姪女陳許美蘭並已具狀聲請彰化地
院為其選任特別代理人。是縱甲○○、乙○○○係無訴訟能力人
，亦無不能補正情事。彰化地院未定期命甲○○、乙○○○補正
，逕裁定駁回其訴，亦有未合。因廢棄彰化地院所為裁定，發回
彰化地院命更為適法之處理，經核於法並無違背。再抗告意旨，
指摘原裁定違背法令，聲明廢棄，非有理由。
據上論結，本件再抗告為無理由。依民事訴訟法第四百九十五條
之一第二項、第四百八十一條、第四百四十九條第一項、第九十
五條、第七十八條，裁定如主文。
中    華    民    國  九十七  年    三    月   二十   日
                      最高法院民事第七庭
                          審判長法官  劉  福  來
                                法官  陳  國  禎
                                法官  陳  重  瑜
                                法官  吳  謀  焰
                                法官  許  正  順
      本件正本證明與原本無異
                                      書  記  官
中    華    民    國  九十七  年    四    月    二    日
                                                Ａ


司法院資訊處製作；財團法人民間司法改革基金會備份。
